【裁判字號】    98,訴,592
【裁判日期】    981103
【裁判案由】    毒品危害防制條例
【裁判全文】
臺灣苗栗地方法院刑事判決               98年度訴字第592號
公  訴  人  臺灣苗栗地方法院檢察署檢察官
被      告  甲○○
                    現因本案於臺灣苗栗看守所羈押中
指定辯護人  本院公設辯護人  乙○○
上列被告因違反毒品危害防制條例案件，經檢察官提起公訴（98
年度偵字第2809號、第3605號），本院判決如下：
    主  文
甲○○販賣第一級毒品，累犯，處有期徒刑柒年捌月，扣案之海
洛因參包（合計淨重壹點參貳公克）沒收銷燬；扣案之行動電話
壹支（含SIM 卡）沒收；未扣案之販賣第一級毒品所得新臺幣參
仟元沒收，如全部或一部不能沒收時，以其財產抵償之。又販賣
第二級毒品，累犯，處有期徒刑參年捌月，扣案之行動電話壹支
（含SIM 卡）沒收；未扣案之販賣第二級毒品所得新臺幣貳仟元
沒收，如全部或一部不能沒收時，以其財產抵償之。又轉讓第二
級毒品，累犯，處有期徒刑柒月。應執行有期徒刑捌年陸月，扣
案之海洛因參包（合計淨重壹點參貳公克）沒收銷燬；扣案之行
動電話壹支（含SIM 卡）沒收；未扣案之販賣毒品所得合計新臺
幣伍仟元沒收之，如全部或一部不能沒收時，以其財產抵償之。
    事  實
一、前科資料：
    甲○○前因恐嚇案件，經臺灣臺中高等法院於民國94年10
    月6 日以94年上易字第911 號裁判有期徒刑2 年確定；又因
    贓物罪，經本院於95年1 月16日以94年苗簡字第905 號裁
    判有期徒刑6 月；二罪復經聲請定應執行刑，經本院於
    95年9 月19日以95年聲字第645 號裁判應執行有期徒刑2 年
    5 月；復經聲請減刑，經本院於96年7 月30日以96年聲減字
    第633 號裁判贓物罪部份減刑為有期徒刑3 月，並合定應執
    行有期徒刑2 年2 月15日，嗣於97年3 月28日假釋出監，甫
    於97年5 月20日因假釋期滿未經撤銷視為執行完畢。（構成
    累犯）。
二、犯罪事實：
    甲○○明知海洛因、安非他命均為毒品危害防制條例第2 條
    第1 項第1 款及第2 款所列管之第一級毒品及第二級毒品，
    非經許可，不得持有、販賣、轉讓之，竟仍為下列行為：
  1.甲○○意圖營利而基於販賣第一級毒品海洛因之犯意，以其
    持有之電話號碼0000－000000號電話與A1連絡買賣海洛因之
    事宜後，於98年3 月30日10時許，在苗栗縣後龍鎮大庄里附
    近，以新臺幣3000元之代價販賣第一級毒品海洛因1 小包予
    證人A1。（即事實一）
  2.甲○○意圖營利而基於販賣第二級毒品安非他命之犯意，以
    其持有之電話號碼0000－000000號電話與A2連絡買賣安非他
    命之事宜後，於98年5 月8 日16至17時許，在苗栗縣三義鄉
    尚元遊藝場內，以2000元之代價販賣第二級毒品安非他命1
    小包予證人A2。（即事實二）
  3.甲○○基於轉讓第二級毒品安非他命之犯意，於98年5 月21
    日23時許，在苗栗縣三義鄉雙湖村13鄰雙草湖5 之1 號3 樓
    ，無償轉讓安非他命予劉昱婷供其施用。（即事實三）
三、嗣於98年5 月22日16時40分許，在苗栗縣三義鄉○○路57號
    前為警查獲，並扣得甲○○所有而用以販賣之海洛因3 包（
    合計淨重1.32公克）；另在苗栗縣三義鄉雙湖村13鄰雙草湖
    5 之1 號3 樓處，查獲甲○○所有而用以販賣之海洛因2 包
    （業經另案扣案後送驗，經法務部調查局濫用藥物實驗室調
    科壹字第9823018920號鑑定結果確含第一級毒品海洛因之成
    分，合計淨重1.38公克）及電子磅秤1 個、夾鏈袋1 包（均
    經另案扣案）等物，始查悉上情。
四、案經苗栗縣警察局報告臺灣苗栗地方法院檢察署偵查起訴。
    理  由
一、認定犯罪事實所憑之證據及理由：
  (一)證據能力：
  1.按有事實足認被告或犯罪嫌疑人有最輕本刑為3 年以上有期
    徒刑之罪嫌，並危害國家安全或社會秩序情節重大，而有相
    當理由可信其通訊內容與本案有關，且不能或難以其他方法
    蒐集或調查證據者，得發通訊監察書。通訊監察書，偵查中
    由檢察官依司法警察機關聲請或依職權核發，審判中由法官
    依職權核發。修正施行前通訊保障及監察法第5 條第1 項第
    1款、第2項定有明文。本案被告所持用0000－000000號行動
    電話之監聽錄音，係經臺灣苗栗地方法院法官核准通訊監察
    在案，有詳載聲監案號、案由、監察電話及對象之臺灣苗栗
    地方法院98年聲監字第173號通訊監察書、98年聲監字第173
    號譯文紀錄等在卷可參（見苗栗縣警察局刑事案件移送書苗
    警刑偵一字第09800020659 號卷第50頁、98年他字第340 號
    卷第39～40頁），核係依法所為之監聽，尚無不法取證情事
    。又按通訊監察錄音之譯文，僅屬依據監聽錄音結果予以翻
    譯之文字，固具文書證據之外觀，但實際上仍應認監聽所得
    之錄音帶或光碟，始屬調查犯罪所得之證物；刑事訴訟法第
    165 條之1 第2 項所稱之證物，如其蒐證程序合法，並經合
    法調查，自具證據能力。因此檢察官如提出通訊監察錄音之
    譯文為其證據方法，實乃以其監聽所得之錄音帶或光碟，為
    調查犯罪所得之證物，法院本應依刑事訴訟法第165 條之1
    所列之方法調查，以判斷該錄音帶或光碟是否與通訊監察錄
    音之譯文相符。而監聽錄音製作之譯文，雖通常為偵查犯罪
    機關單方面製作，然若被告或訴訟關係人對其真實性並無爭
    執，經法院於審判期日提示譯文供當事人辨認、表示意見並
    為辯論者，程序自屬適法（最高法院95年度台上字第295 號
    、94年度台上字第4665號判決要旨參照）。查本案卷內之相
    關電話監聽，取證程序未見違法情事，已如前述；而警方依
    監聽錄音所製作之監聽譯文，經本院提示予檢察官、被告等
    及辯護人後，迄言詞辯論終結前均無異議，則依上開說明，
    本案卷內通訊監察譯文均具有證據能力。
  2.又現行刑事訴訟法為保障被告之反對詰問權，排除具有虛偽
    危險性之傳聞證據，以求實體真實之發見，於該法第159 條
    第1 項明定被告以外之人於審判外之言詞或書面陳述，除法
    律有規定者外，不得作為證據。又被告以外之人於審判外之
    陳述，雖不符前4 條之規定（即刑事訴訟法第159 條之1 至
    同條之4 ），而經當事人於審判程序同意作為證據，法院審
    酌該言詞陳述或書面陳述作成時之情況，認為適當者，亦得
    為證據；當事人、代理人或辯護人於法院調查證據時，知有
    第159條第1項不得為證據之情形，而未於言詞辯論終結前聲
    明異議者，視為有前項之同意，刑事訴訟法第159 條之5 定
    有明文。經查，本案檢察官、被告甲○○及辯護人並未就卷
    內證據資料之證據能力有所爭執，且迄於言詞辯論終結前，
    均未主張有刑事訴訟法第159 條第1 項不得為證據之情形，
    應認已同意卷內證據資料均得作為證據使用，且經本院審酌
    後，認無不適當之情形，應認本案調查之卷內證據資料均有
    證據能力。
  3.按所謂販賣毒品，係指行為人基於營利之目的而販入或賣出
    毒品之行為，亦即除客觀上有販入或賣出之行為外，行為人
    尚須有營利之目的，始能成罪。惟若行為人確係基於營利之
    目的而為販入或賣出毒品之行為，即足成罪，實際上是否已
    有利得，尚非所問。蓋毒品海洛因及安非他命均可任意分裝
    或增減其份量，而每次買賣之價量，亦隨時隨雙方關係之深
    淺、當時之資力、需求程度及對行情之認知等因素，有機動
    調整之情形，因之販賣之利得，除經行為人坦承犯行，或價
    量均臻明確外，委難察得實情，職是之故，縱未確切查得販
    賣賺取之實際差價，然除別有事證，足認係按同一價格轉讓
    ，確未牟利外，尚難執此認非法販賣之事證有所不足，致知
    過坦承者難辭重典，飾詞否認者反得逞僥倖，而失情理之平
    。然除上所述外，邇來政府為杜絕毒品之氾濫，對於查緝施
    用及販賣毒品之工作，無不嚴加執行，販賣毒品又涉重罪，
    設若無利可圖，衡情一般持有毒品之人當無輕易將所持有之
    海洛因轉讓他人而甘冒於再次向他人購買時，有被查獲移送
    法辦危險之理。是本件被告甲○○於偵查及審理中均承認有
    販賣海洛因之行為，則實際價差利得部分，因時間而難以查
    知，復於偵查中自承販賣安非他命之利潤約一成（見98年偵
    字第2809號卷第6 頁），綜上所述，足見其犯如事實一、二
    之販賣毒品之行為確基於營利之目的無訛。
  (二)事實一部份
  1.供述證據：
  證人A1於警詢、偵查中之證述：證明被告甲○○如事實一之
    被訴事實。（98年他字第340 號卷第1 ～8 頁、第34～35頁
    ）
  2.非供述證據：
  被告持用之0000－000000號行動電話於98年3 月30日之通聯
    紀錄：證明被告甲○○如事實一之被訴事實。（見98年他字
    第340 號卷第24～32頁）
  法務部調查局濫用藥物實驗室調科壹字第09823018910 號鑑
    定書：證明扣案之海洛因3 包（合計淨重1.32公克）經送鑑
    驗，鑑定結果均含有海洛因成分，確為毒品危害防制條例第
    2 條第1 項第1 款所管制之第一級毒品之事實。（見98年偵
    字第2809號卷第25頁）
  扣押物品清單：證明扣得被告甲○○所有之海洛因3 包、行
    動電話1 支（含SIM 卡）之事實。（見98年偵字第2809號卷
    第23～24頁）
  3.綜上證據，核與被告甲○○之自白（見98年訴字第592 號卷
    98年9 月17日準備程序筆錄、98年10月6 日審判筆錄），與
    事實相符，應堪採信。本件事證明確，被告甲○○犯如事實
    一販賣第一級毒品罪之行為，洵堪認定，應予依法論罪科刑
    。
  (三)事實二部份：
  1.供述證據：
  證人A2於警詢、偵查中之證述：證明被告甲○○如事實二之
    被訴事實。（見98年他字第340 號卷第41～48頁、第50～51
    頁）
  2.非供述證據：
  苗栗地方法院98年聲監字第173 號通訊監察書及監聽譯文：
    證明被告甲○○以其持有之電話號碼0000－000000號之電話
    與A2連絡買賣安非他命之事實。（見98年他字第340 號卷第
    39～40頁）
  扣押物品清單：證明扣得被告甲○○所有之海洛因3 包、行
    動電話1 支（含SIM 卡）之事實。（見98年偵字第2809號卷
    第23～24頁）
  3.綜上證據，核與被告甲○○之自白（見98年訴字第592 號卷
    98年9 月17日準備程序筆錄、98年10月6 日審判筆錄），與
    事實相符，應堪採信。本件事證明確，被告甲○○犯如事實
    二販賣第二級毒品罪之行為，洵堪認定，應予依法論罪科刑
    。
  (四)事實三部份：
  1.供述證據：
  證人劉昱婷於警詢、偵查中之證述：證明被告甲○○如事實
    三之被訴事實。（見98年偵字第3605號卷第18～19頁、第20
    ～28頁、98年偵字第2809號卷第20～21頁）
  2.綜上證據，核與被告甲○○之自白（見98年訴字第592 號卷
    98年9 月17日準備程序筆錄、98年10月6 日審判筆錄），與
    事實相符，應堪採信。本件事證明確，被告甲○○犯如事實
    三轉讓第二級毒品罪之行為，洵堪認定，應予依法論罪科刑
    。
二、論罪科刑之理由：
  (一)新舊法比較：
    被告甲○○行為後，毒品危害防制條例第4 條業已修正，並
    於98年5 月20日公布，同年月22日施行；又法規之制定與法
    規之修正，如有特定生效日之必要者，依中央法規標準法第
    14條或第20條第2 項準用第14條之規定，應分別特定其施行
    日期。法規制定或前次修正基於特殊因素所特定之施行日期
    ，並不適用於日後修正或再次修正之條文。法律之制定或修
    正，若未明定施行日期者，中央法規標準法雖未規定應自何
    時生效，然法律既經制定或修正並經總統公布，自應依一般
    原則，自公布日起算至第3 日發生效力。至於92年7 月9 日
    修正公布之毒品危害防制條例第36條規定：「本條例自公布
    後6 個月施行。」其立法理由係謂：「依修正草案第2 條
    第3 項規定，法務部需會同衛生署成立審議委員會每3 個月
    定期檢討調整毒品之分級及品項，而本次新增第四級毒品，
    有需要在新法施行前先經該審議會檢討後再調整公布，爰預
    留6 個月緩衝期，以利處理。依本條例新修正之規定，有
    必要再訂定相關子法及修正相關法規，以配合本條例之施行
    ，故亦有需要預留適當緩衝期，以利訂頒相關子法及相關法
    規之配合修正。」故該條規定，顯係因應該次修正之需，始
    預留適當之緩衝期。與本次之修正並未定有施行日期之特別
    規定，且亦未明示係基於何特殊因素而修正，自並不能適用
    92年7 月9 日修正公布之毒品危害防制條例第36條自公布後
    6 個月施行之規定（司法院98年6 月29日院台廳刑一字第
    0980014643號函參照）。此次毒品危害防制條例之修正，並
    無明定其施行日期，揆諸上開說明，應自98年5 月22日生效
    （就此次新修正之毒品危害防制條例，以下稱修正後毒品危
    害防制條例），故有關本案，即有就新舊法之規定予以比較
    適用之必要。
  1.修正前毒品危害防制條例第4 條第1 項規定：「製造、運輸
    、販賣第一級毒品者，處死刑或無期徒刑；處無期徒刑者，
    得併科新臺幣1000萬元以下罰金。」修正後毒品危害防制條
    例同條項則規定：「製造、運輸、販賣第一級毒品者，處死
    刑或無期徒刑；處無期徒刑者，得併科新臺幣2000萬元以下
    罰金。」比較結果，自以修正前之規定較有利於被告。
  2.修正前毒品危害防制條例第4 條第2 項規定：「製造、運輸
    、販賣第二級毒品者，處無期徒刑或7 年以上有期徒刑，得
    併科新臺幣700 萬元以下罰金。」修正後毒品危害防制條例
    同條項則規定：「製造、運輸、販賣第二級毒品者，處無期
    徒刑或7 年以上有期徒刑，得併科新臺幣1000萬元以下罰金
    。」比較結果，自以修正前之規定較有利於被告。
  3.修正後毒品危害防制條例第17條第2 項增定「犯第4 條至第
    8 條之罪，於偵查及審判中均自白者，減輕其刑。」此為修
    正前毒品危害防制條例所未規定。本案被告就事實一、二、
    三所示之犯行，於偵查及審判中均自白其犯行，有該條項規
    定之適用，自以修正後之規定較有利於被告。
  4.按「有罪之判決，關於主、從刑之宣告或刑之加重、減輕、
    免除等事項所適用之法律，除別有規定外，應本於統一性及
    整體性之原則，為一體之適用，其相關之條文不能與所適用
    於論罪之法律，任意割裂而紊亂其系統。」最高法院87年度
    台非字第400 號判決可資參照。本案被告就事實一、二、三
    所示犯行，於偵查及審判中均自白而應減輕其刑，故為上開
    比較後，仍應一體適用修正後之毒品危害防制條例之規定較
    有利於被告。
  (二)被告成立之犯罪：
  1.核被告於事實一所為，係違反修正後毒品危害防制條例第4
    條第1 項之販賣第一級毒品罪；又被告於事實二所為，係違
    反修正後毒品危害防制條例第4 條第2 項之販賣第二級毒品
    罪；又被告於事實三所為，係違反毒品危害防制條例第8條
    第2 項之轉讓第二級毒品罪。
  2.被告持有第一級及第二級毒品之低度行為，應為分別其販賣
    及轉讓之高度行為所吸收，故均不另論罪。又被告所犯如事
    實一、二、三所示之3 罪間犯意各別，行為互殊，均應予分
    論併罰。
  3.又被告有事實欄一之前科紀錄，有臺灣高等法院前案紀錄表
    在卷足憑，是其於有期徒刑執行完畢後，5 年內再犯本件之
    罪，構成累犯，均應依刑法第47條第1 項規定，加重其刑。
  4.依修正後之毒品危害防制條例第17條第2 項之規定，犯第4
    條至第8 條之罪於偵查及審判中均自白者，減輕其刑。經查
    ，被告雖犯如事實一、二、三所示之罪，惟於偵查及審理中
    對事實一、二、三之犯行均坦承不諱，爰就被告所犯如事實
    一、二、三各罪均依修正後之毒品危害防制條例第17條第2
    項規定，減輕其刑。
  5.被告雖犯如事實一、二之販賣第一級毒品及第二級毒品之犯
    行，惟就全部犯罪情節觀之，其所販賣之毒品數量少，所獲
    得之犯罪所得不高，與動輒大量販賣毒品之上游毒商相較，
    其對社會治安及國民健康之危害顯然較小，且其犯後坦承犯
    行，是見其犯後態度良好。又其所犯之販賣第一級毒品罪為
    法定最輕本刑為無期徒刑之罪，而其所犯之販賣第二級毒品
    罪為法定最輕本刑為7 年以上有期徒刑之罪，倘就事實一、
    二之行為均予以科處法定最低刑度即無期徒刑與7 年有期徒
    刑，無異仍屬失之過苛而不盡情理，不免予人情輕法重之感
    ，且難謂符合罪刑相當性及比例原則，更無從與大毒梟之惡
    行有所區隔，是其犯罪情狀相較於法定之重刑，在客觀上足
    以引起一般人之同情，情節尚堪憫恕，爰就被告所犯如事實
    一、二之行為均依刑法第59條之規定減輕其刑。又被告犯如
    事實三之轉讓第二級毒品之犯行，審酌其僅轉讓一次第二級
    毒品予其同居女友即劉昱婷供其施用，並於偵審期間就此部
    分犯行始終自白犯罪，犯後已有悔悟，鑒於其轉讓之第二級
    毒品數量非鉅，且劉昱婷為智識能力足以辨別對錯之成年人
    ，有足夠能力拒絕被告轉讓之毒品，卻亦為貪圖施用毒品而
    接受之，是被告之犯行戕害被害人身心健康之程度較小，其
    犯罪情節於客觀上足以引起一般人之同情，尚有可憫之處，
    爰就被告事實三之行為亦依刑法第59條之規定減輕其刑。
  6.綜上，被告於事實一、二所為之販賣第一級毒品及第二級毒
    品之犯行，及事實三所為之轉讓第二級毒品之犯行，均具有
    刑法第59條減輕其刑之事由及修正後毒品危害防制條例第17
    條第2 項偵審中自白之減輕其刑事由，爰均依刑法第70條之
    規定遞減之。又被告所犯各罪名之刑同時有如上所述減輕及
    加重事由，爰均依刑法第71條第1 項規定，先加後減之。
  (三)量刑理由之說明：
    爰審酌被告甲○○蔑視法紀，無視國家法令，僅為貪圖一己
    私利，竟為販賣毒品行為，而戕害他人之身心健康，實應嚴
    懲重罰，惟衡酌被告犯後坦承犯行，尚見悔意，及被告之生
    活狀況、品行、智識程度為高職畢業及公訴人亦同意依刑法
    第59條減輕其刑而求處量處適當之刑度等一切情狀，爰量處
    如主文所示之刑，並依刑法第51條第1 項第5 款之規定，合
    定如主文所示之應執行刑，以示懲儆。
  (四)沒收部分：
  1.扣案之甲○○所有第一級毒品海洛因3 包（合計淨重1.32公
    克），經送鑑驗結果確含有第一級毒品海洛因成分，係為毒
    品危害防制條例第18條第1 項所指之第一級毒品，應依毒品
    危害防制條例第18條第1 項前段規定，不論屬於犯人與否，
    宣告沒收銷燬（毒品部份含包裝袋，因包裝袋沾有毒品縱經
    洗滌亦無從全部析離，應併予宣告沒收銷燬）。
  2.按依毒品危害防制條例第19條第1 項規定，犯同條例第4 條
    之罪者，其供犯罪所用或因犯罪所得之財物，均沒收之，如
    全部或一部不能沒收時，追徵其價額或以其財產抵償之。該
    條所規定之沒收，固為刑法之特別規定，採義務沒收主義，
    但上開法條既無「不問屬於犯人與否，沒收之」之規定，仍
    應以該物品屬於犯人所有者為限，始應予以沒收，庶符沒收
    制度之基本原則（最高法院90年度臺上字第626 號判決要旨
    參照）。次按金錢為代替物，重在兌換價值，而不在原物，
    自難拘泥於沒收原物之理論，認沒收販賣毒品所得之金錢，
    以當場查獲扣押者為限，苟能證明其為販賣毒品所得之金錢
    ，均應予以沒收（最高法院92年度台上字第5227號判決要旨
    參照）。又按倘犯罪所得之財物為新臺幣時因其本身即為我
    國現行貨幣價值之表示，固不發生追徵其價額之問題；惟其
    犯罪所得若為新臺幣以外之財物，而全部或一部不能沒收時
    ，則應追徵其價額，使其繳納與原物相當之價額，或以其財
    產抵償之，方能達到沒收之目的。其供犯罪所用之物，若為
    新臺幣以外之財物，而全部或一部不能沒收時，亦同（最高
    法院98年度臺上字第3039、2662、2311號、96年度臺上字第
    762 號判決要旨參照）。綜上說明，販賣毒品所得之金錢，
    無論已否扣案，如仍屬存在，即應依法沒收，如全部或一部
    不能沒收時，以其財產抵償之，是本件被告甲○○先後販賣
    第一級毒品、第二級毒品予A1、A2，而分別取得3000元、20
    00元，該所得既無法證明業已滅失，自均屬被告甲○○犯修
    正後毒品危害防制條例第4 條之罪所得之財物，仍各應依毒
    品危害防制條例第19條第1 項規定諭知沒收，如全部或一部
    不能沒收時，則以其財產抵償之。
  3.又按毒品危害防制條例第19條第1 項前段「犯第4 條至第9
    條、第12條、第13條或第14條第1 項、第2 項之罪者，其供
    犯罪所用或因犯罪所得之財物，均沒收」係屬強制規定，採
    義務沒收原則，固為刑法之特別規定，但上開法條既無「不
    問屬於犯人與否，沒收之」之規定，仍應以該物品屬於犯人
    所有者為限；亦即係指於裁判時為共犯（包括共同正犯、從
    犯及教唆犯）者間所有者而言（最高法院90年度台上字第62
    6 號、93年度台上字第3260號判決意旨參照）。又行動電話
    服務需以晶片卡（即SIM 卡）為使用介面，因此電信公司於
    出租行動電話門號予消費者使用時，即同時附帶提供晶片卡
    作為消費者門號使用之介面，故電信公司接受消費者申辦門
    號並將該門號開通上線時，該晶片卡之所有權亦移轉予消費
    者，亦有最高法院97年度台上字第3890號判決意旨可資參照
    ，且實務上電信公司亦均認行動電話（含一般型及預付型）
    SIM 卡所有權歸客戶所有，亦有司法院97年5 月6 日院台廳
    刑一字第0970009760號函為憑。查本件扣案之甲○○所有之
    手機1 支（含SIM 卡）為其犯販賣毒品罪所用之物，又經被
    告坦承為其所有（見98年偵字第2809號卷第12頁），則依前
    揭說明，應依毒品危害防制條例第19條第1 項沒收之。
  4.另起訴書所載於苗栗縣三義香雙湖村13鄰雙草湖5 之1 號3
    樓處查獲海洛因2 包（淨重1.38公克），經查業經另案（本
    院98年度易字第521 號）扣案送驗，鑑定結果確含有第一級
    毒品海洛因之成分，惟既經另案扣案，爰不予宣告沒收銷燬
    ，附此敘明。又扣案之電子磅秤1 臺、夾鏈袋1 包，經查業
    均經另案（本院98年度易字第521 號）扣案，爰不予宣告沒
    收，附此敘明。
三、適用之法律：
  (一)刑事訴訟法第299 條第1 項前段。
  (二)刑法第2 條第1 項、第11條前段、第47條第1項、第59條。
  (三)修正後毒品危害防制條例第4 條第1 項、第2 項、第8 條第
    2 項、第17條第2 項、第18條第1 項前段、第19條第1 項。
本案經檢察官洪清秀到庭執行職務
中    華    民    國    98    年    11    月    3     日
                  刑事第二庭  審判長法  官  楊清益
                                    法  官  魏宏安
                                    法  官  林靜雯
以上正本證明與原本無異。
如不服本判決，應於判決送達後10日內向本院提出上訴狀（應抄
附繕本），其未敘述上訴理由者，應於上訴期間屆滿後20日內補
提理由書狀於本院，上訴於臺灣高等法院臺中分院。
                                    書記官  劉千瑄
中    華    民    國    98    年    11    月    3     日
附錄：論罪科刑法條：
修正後毒品危害防制條例第4 條第1 項、第2 項：
製造、運輸、販賣第一級毒品者，處死刑或無期徒刑；處無期徒
刑者，得併科新台幣2000萬以下罰金。
製造、運輸、販賣第二級毒品者，處無期徒刑或7 年以上有期徒
刑，得併科新台幣1000萬元以下罰金。
修正後毒品危害防制條例第8 條第2 項：
轉讓第二級毒品者，處6 月以上5 年以下有期徒刑，得併科新台
幣70萬元以下罰金。
修正後毒品危害防制條例第17條第2項：
犯第4 條至第8 條之罪於偵查及審判中均自白者，減輕其刑。


司法院資訊處製作；財團法人民間司法改革基金會備份。
